臺灣臺北地方法院民事簡易判決
111年度北簡字第6522號
原      告  明台產物保險股份有限公司

法定代理人  松延洋介
訴訟代理人  方國瑋  
            吳春龍  
被      告  葉南昇  

上列當事人間請求損害賠償事件，本院於民國111年9月23日言詞
辯論終結，判決如下：
　　主　　　文
被告應給付原告新臺幣69,511元，及自民國111年2月16日起至清
償日止，按年息百分之5計算之利息。
原告其餘之訴駁回。
訴訟費用新臺幣1,330元，由被告負擔其中新臺幣732元，餘由原
告負擔。
本判決第一項得假執行。被告如以新臺幣69,511元為原告預供擔
保後，得免為假執行。
　　事實及理由
一、原告起訴主張略以：被告於民國109年4月8日20時5分許，騎
    乘腳踏自行車，行經臺北市松山區民生東路3段與慶城街交
    岔路口時，因未依號誌指示且行駛行人穿越道之疏失，與原
    告承保、訴外人林政庸所有、訴外人林偉傑駕駛之車牌號碼
    000-0000號自小客車（下稱系爭車輛）發生碰撞，致系爭車
    輛受損。經送廠修復，支出必要修復費用新臺幣（下同）12
    7,490元，其中鈑金拆裝工資6,640元、烤漆28,280元、零件
    92,570元，原告已依約賠付被保險人，並依保險法第53條第
    1項規定取得代位求償權。爰依侵權行為損害賠償之法律關
    係請求等語，並聲明：被告應給付原告127,490元，及自支
    付命令送達翌日起至清償日止，按年息5%計算之利息。
二、被告則以：系爭事故肇因於原告保戶駕車超速行駛所致，被
    告無過失責任，又被告縱有過失，系爭車輛車損零件部分亦
    應扣除折舊，且本件原告保戶亦有過失，則被告亦得以本件
    事故受損部分主張抵銷等語，資為抗辯，並聲明：原告之訴
    駁回。
三、得心證之理由：
　㈠原告主張被告於上開時、地騎乘腳踏自行車，與原告承保訴
    外人林政庸所有、訴外人林偉傑駕駛之系爭車輛發生碰撞而
    肇事等事實，業據原告提出道路交通事故當事人登記聯單、
    車輛受損照片、汽車險賠款同意書等件影本為證（支付命令
    卷第13-19、33頁），並經本院臺北市政府警察局松山分局
    調取之本件事故相關資料查閱屬實（支付命令卷第55-87頁
    ），且為被告所不爭執，自堪信為真實。
　㈡按慢車行駛，應遵守道路交通標誌、標線、號誌之指示，並
    服從交通指揮人員之指揮；慢車行駛至交岔路口，其行進或
    轉彎，在設有交通島劃分行車方向或快慢車道之道路行駛，
    不得左轉；慢車在夜間行駛應開啟燈光；道路交通安全規則
    第124條第2項、第125條第1項第4款、第128條分別定有明文
    。次按因故意或過失，不法侵害他人之權利者，負損害賠償
    責任；汽車、機車或其他非依軌道行駛之動力車輛，在使用
    中加損害於他人者，駕駛人應賠償因此所生之損害，但於防
    止損害之發生，已盡相當之注意者，不在此限；被保險人因
    保險人應負保險責任之損失發生，而對於第三人有損失賠償
    請求權者，保險人得於給付賠償金額後，代位行使被保險人
    對於第三人之請求權；但其所請求之數額，以不逾賠償金額
    為限；為民法第184條第1項前段、第191條之2、保險法第53
    條第1項所明定。查被告騎乘腳踏自行車行經肇事地點，疏
    未注意慶城街南向北車道設有右轉指向線與僅准右轉標誌，
    且肇事地點設有中央分隔島，依規定慢車不得左轉，而違規
    左轉行駛在行人穿越道上，且未依規定開啟燈光，致與原告
    承保、訴外人林政庸所有、訴外人林偉傑駕駛之系爭車輛發
    生碰撞而肇事，被告雖辯稱系爭車輛亦有超速行駛之過失，
    惟本件事故客觀上難以認定訴外人林偉傑有足夠反應時間及
    安全距離可以煞停車輛而防止與被告自行車發生碰撞，縱使
    訴外人林偉傑確實遵守速限規定，亦不可能避免撞及被告之
    自行車等情，有臺北市車輛行車事故鑑定會第0000000000號
    鑑定意見書、臺灣臺北地方檢察署110年度偵續一字第47號
    不起訴處分書、臺灣高等檢察署110年度上聲議字第9514號
    處分書在卷可證（卷第111-131頁），堪認林偉傑縱有超速
    之過失，與系爭事故之發生亦無因果關係存在，被告此部分
    辯解，尚非可採。又原告已依保險契約給付系爭車輛之修復
    費用後，自得依上開法律規定代位行使對被告之損害賠償請
    求權。
　㈢次按不法毀損他人之物者，被害人得請求賠償其物因毀損所
    減少之價額；民法第196條定有明文。又依民法第196條請求
    賠償物被毀損所減少之價額，得以修復費用為估定之標準，
    但以必要者為限（例如︰修理材料以新品換舊品，應予折舊
    ），有最高法院77年度第9次民事庭會議決議可資參照。查
    原告承保之系爭車輛因本件車禍支出修理費用127,490元，
    其中工資6,640元、烤漆28,280元、零件92,570元，有北都
    汽車股份有限公司南港第二分公司出具之估價單與電子發票
    證明聯在卷可稽（支付命令卷第21-31頁），系爭車輛之修
    理，既以新零件更換被毀損之舊零件，自應將折舊予以扣除
    。系爭車輛於107年2月出廠，至109年4月8日事故發生止，
    已出廠2年2月，有系爭車輛行車執照為證（支付命令卷第11
    頁），按行政院所頒佈之固定資產耐用年數表及固定資產折
    舊率表規定非運輸業用自用小客車之耐用年數為5年，依定
    率遞減法每年折舊千分之369，系爭車輛修復費用中零件部
    分扣除如附表所示折舊金額後為34,591元，加計工資與烤漆
    費用共69,511元，屬必要之修理費用。原告就此部分主張，
    應予准許。
　㈣從而，原告依侵權行為損害賠償之法律關係，請求被告給付
    原告69,511元，及自支付命令送達翌日即111年2月16日（支
    付命令卷第91頁）起至清償日止，按年息5%計算之利息，為
    有理由，應予准許。逾此範圍則屬無據，應予駁回。並依職
    權宣告原告勝訴部分得假執行，及被告得供擔保免為假執行
    。
四、本件事證已臻明確，兩造其餘攻擊防禦方法核與本件判決結
    果不生影響，爰不一一論述，併此敘明。
五、訴訟費用負擔之依據：民事訴訟法第79條。本件訴訟費用額
    ，依後附計算書確定如主文所示之金額。
中　　華　　民　　國　　111 　年　　10　　月　　7 　　日
　　　　　　　　　臺灣臺北地方法院臺北簡易庭
　　　　　　　　　　　　　　　法　官　蔡玉雪
以上為正本係照原本作成。
如不服本判決，應於判決送達後20日內向本庭提出上訴狀，並按
他造當事人之人數附繕本；如委任律師提起上訴者，應一併繳納
上訴審裁判費。
中　　華　　民　　國　　111 　年　　10　　月　　7 　　日
　　　　　　　　　　　　　　　書記官　陳黎諭
計   算   書：
項　　　　目 金額（新臺幣） 備　　註 第一審裁判費 1,330元 原告部分勝訴，故訴訟費用中732元由被告負擔，其餘598元由原告負擔。 合　　　　計 1,330元  
附表（零件折舊計算式，元以下四捨五入）：
第一年折舊：92,570×0.369＝34,158元；
第二年折舊：（92,570－34,158）×0.369＝21,554元；
第三年折舊：（92,570－34,158－21,554）×0.369×2/12＝2,267
　　　　　　元；
折舊後殘值：92,570－34,158－21,554－2,267＝34,591元。